臺灣高雄地方法院刑事判決　　　　　　　94年度訴字第2230號
公　訴　人　臺灣高雄地方法院檢察署檢察官
被　　　告　甲○○
上列被告因違反毒品危害防制條例案件，經檢察官提起公訴（起
訴案號：臺灣高雄地方法院檢察署94年度毒偵字第4296號），嗣
因被告就全部被訴事實均為有罪之陳述，經本院告知簡式審判程
序意旨，並聽取被告及公訴人之意見後，合議庭裁定由受命法官
獨任依簡式審判程序審理，判決如下：
    主  文
甲○○連續施用第一級毒品，累犯，處有期徒刑拾月。
    事  實
一、甲○○前於93年間，因施用毒品案件，經本院93年度訴字第
    750 號判處其施用第一級毒品，處有期徒刑6 月，如易科罰
    金，以佰元折算壹日；又施用第二級毒品，處有期徒刑4
    月，如易科罰金，以佰元折算壹日。應執行有期徒刑8 月
    ，如易科罰金，以佰元折算壹日。嗣於93年9 月10日易科
    罰金執行完畢。又甲○○曾因施用毒品案件，經本院以92年
    度毒聲字第2068號裁定送觀察、勒戒後，認無繼續施用毒品
    之傾向，由臺灣高雄地方法院檢察署檢察官於92年4 月23日
    釋放後，並以92年度毒偵字第2101為不起訴處分確定在案。
二、詎甲○○仍不知戒絕毒癮，明知海洛因經公告列為毒品危害
    防制條例第2條第2項第1 款之第一級毒品，不得非法持有、
    施用，猶於前開觀察、勒戒執行完畢釋放後5 年內，基於施
    用第一級毒品海洛因之概括犯意，連續自94年4 月5 日晚上
    7 時許起至94年4 月6 日凌晨4 時許止，在高雄縣鳳山市某
    友人住處內，以將第一級毒品海洛因摻入香菸內吸食之方式
    ，施用第一級毒品海洛因三次；嗣於94年4 月8 日晚上11時
    15分許，在高雄縣鳳山市○○路○ 段2 號麥當勞速食店女廁
    內，因甲○○如廁後昏睡不醒，經報警查獲其係毒品列管人
    口，並採取其尿液，經送鑑檢驗出嗎啡陽性反應，始知上情
    。
三、案經高雄市政府警察局鳳山分局報請臺灣高雄地方法院檢察
    署檢察官偵查起訴。
    理  由
壹、程序方面：
一、按除被告所犯為死刑、無期徒刑、最輕本刑為三年以上有期
    徒刑之罪或高等法院管轄第一審案件者外，於法院行準備程
    序進行中，被告先就被訴事實為有罪之陳述時，審判長得告
    知被告簡式審判程序之旨，並聽取當事人、代理人、辯護人
    及輔佐人之意見後，裁定進行簡式審判程序；且受命法官行
    準備程序，與法院或審判長有同一之權限；又簡式審判程序
    之證據調查，不受刑事訴訟法第159 條第1 項、第161 條之
    2 、第161 條之3 、第163 條之1 及第164 條至第170 條規
    定之限制，刑事訴訟法第273 條之1 第1 項、第279 條第2
    項前段、第273 條之2 分別定有明文。
二、查本件被告所犯為死刑、無期徒刑、最輕本刑為三年以上有
    期徒刑以外之罪，且非高等法院管轄第一審之案件，其於準
    備程序就前揭被訴事實為有罪之陳述，經受命法官告知簡式
    審判程序之旨，並聽取當事人之意見後，本院認無不得或不
    宜改依簡式審判程序進行之處，爰依刑事訴訟法第273 條之
    1 第1 項、第284 條之1 ，裁定本件由受命法官獨任進行簡
    式審判程序，合先敘明。
貳、實體方面：
一、右揭犯罪事實，業據被告甲○○於審訊時供承不諱，且被告
    上開時、地為警查獲時所採取之尿液，送經台灣檢驗科技股
    份有限公司均檢出嗎啡陽性反應，此有台灣檢驗科技股份有
    限公司94年5 月6 日濫用藥物尿液檢驗報告一紙、被告尿液
    採證代碼對照表、扣押物品清單各一份在卷可稽，足徵被告
    上開自白與事實相符，堪信為真實，被告連續施用第一級毒
    品海洛因之犯行，洵堪認定。又查被告前於92年間，因施用
    毒品案件，經本院以92年度毒聲字第2068號裁定送觀察、勒
    戒後，認無繼續施用毒品之傾向，由臺灣高雄地方法院檢察
    署檢察官於92年4 月23日釋放後，並以92年度毒偵字第2101
    為不起訴處分確定，有上開不起訴處分書、本院93年度訴字
    第750 號判決書、臺灣高等法院被告前案紀錄表、臺灣高雄
    地方法院檢察署刑案資料查註紀錄表各一份在卷可稽，足徵
    被告確有於前開強制戒治執行完畢釋放後，5 年內再犯前揭
    連續施用第一級毒品海洛因之罪而事證明確，其犯行洵堪認
    定。
二、查海洛因係毒品危害防制條例第2 條第2 項第1 款所明定之
    第一級毒品，不得持有、施用。核被告甲○○所為，係犯毒
    品危害防制條例第10條第1 項之施用第一級毒品罪。其施用
    第一級毒品前持有毒品之低度行為，應為施用之高度行為所
    吸收，不另論罪。又被告先後施用第一級毒品海洛因之行為
    ，時間緊接，且反覆為之，所犯又係同一罪名之罪，顯係基
    於概括犯意為之，應依連續犯規定論以一罪，並加重其刑。
    再被告前於93年間，因因施用毒品案件，經本院93年度訴字
    第750 號判處其施用第一級毒品，處有期徒刑6 月，如易科
    罰金，以佰元折算壹日；又施用第二級毒品，處有期徒刑
    4 月，如易科罰金，以佰元折算壹日。應執行有期徒刑8
    月，如易科罰金，以佰元折算壹日。嗣於93年9 月10日易
    科罰金執行完畢，此有臺灣高等法院被告前案紀錄表及臺灣
    高雄地方法檢察署刑案資料查註紀錄表各一紙在卷可考，其
    於5 年內再犯本件有期徒刑以上之罪，為累犯，應依刑法第
    47條規定，加重其刑，並依刑法第70條規定，遞加重之。爰
    審酌被告前經觀察、勒戒後，仍不知悔改警惕，猶繼續施用
    毒品，本不宜寬貸，惟念其犯後坦承犯行，尚知悔悟，且施
    用毒品乃自戕行為，未對他人造成危害等一切情狀，爰量處
    如主文所示之刑，以啟其戒絕毒癮之良知良能。
三、至於扣案之注射針筒1 支，經送驗後確無第一級毒品海洛因
    成分，並有高雄醫學大學附設中和紀念醫院94年8 月2 日檢
    驗報告一紙在卷可稽，又被告並非使用上開注射針筒施用毒
    品，且該注射針筒1 支亦非被告所有，業據其供述在卷，爰
    不予宣告沒收，併此敘明。
據上論斷，應依刑事訴訟法第273 條之1 第1 項、第299 條第1
項前段，毒品危害防制條例第10條第1 項，刑法第11條、第47條
、第56條，判決如主文。
本案經檢察官乙○○到庭執行職務。
中　　華　　民　　國　　94　　年　　8 　　月　　23  　日
                      刑事第五庭    法　官  施添寶
中　　華　　民　　國　　94　　年　　8 　　月　　23　　日
以上正本證明與原本無異。
如不服本判決，應於收受送達後10日內向本院提出上訴書狀。
　　　　　　　　　　　　　　　　　  書記官  陳威志
附錄本判決論罪科刑法條全文：
毒品危害防制條例第10條
施用第一級毒品者，處六月以上五年以下有期徒刑。
施用第二級毒品者，處三年以下有期徒刑。
